臺灣高等法院刑事裁定　　　　　　　　 94年度毒抗字第102號
　　抗告人即
　　被　　告　甲○○
上列抗告人因違反毒品危害防制條例案件，不服臺灣桃園地方法
院中華民國94年1月6日裁定（94年度毒聲字第21號），提起抗告
，本院裁定如下：
    主  文
抗告駁回。
    理  由
一、原裁定略以：被告甲○○基於施用第二級毒品安非他命之犯
    意，於民國93年9月6日採尿前回溯96小時內某時，在臺灣地
    區不詳處所，施用第二級毒品安非他命，為警於同月6日12
    時50分許，在桃園縣龜山鄉○○路與長壽路口處查獲，經警
    採集尿液送請昭信科技顧問股份有限公司檢驗結果，確呈安
    非他命及甲基安非他命之陽性反應，有昭信科技顧問股份有
    限公司濫用藥物陽性檢體檢驗報告書一紙附於臺灣桃園地方
    法院檢察署93年度毒偵字第3905號偵查卷宗可憑，其施用第
    二級毒品之犯行堪予認定，爰依毒品危害防制條例第20條第
    1 項及觀察勒戒處分執行條例第3條第1項規定，裁定將抗告
    人送勒戒處所觀察、勒戒，經核尚無違誤。
二、抗告意旨略以：抗告人與同居男友陳慶國同時遭警查獲時，
    經警當場扣得安非他命及吸食器，均為陳慶國所有，亦經陳
    慶國坦承不諱，扣案之毒品概與抗告人無關。且抗告人並無
    任何毒品之前科紀錄，絕無吸食或使用任何毒品，而抗告人
    之尿液有安非他命陽性反應，可能係抗告人之男友陳慶國素
    有安非他命毒癮屢遭勒戒，抗告人長期與陳慶國同居，因其
    吸食安非他命，抗告人同時吸入溢漏或二手煙所致云云。
三、經查：抗告人於93年9月6日12時50分許，因經警查獲持有海
    洛因，嗣經警採集尿液送請昭信科技顧問股份有限公司檢驗
    結果，確呈安非他命及甲基安非他命之陽性反應，有昭信科
    技顧問股份有限公司濫用藥物陽性檢體檢驗報告書一紙附卷
    可稽。而按「吸入安非他命或煙毒之二手煙，在文獻上雖尚
    無能從尿液中檢驗出甲基安非他命或煙毒反應之研究報告，
    然按法務部調查局檢驗甲基安非他命或煙毒案件經驗研判，
    若非長時間與吸毒者直接相向且存心吸入吸毒者所呼出之煙
    氣，或若非共處於空間狹小之密閉，並故意大量吸入該氣體
    ，以二手煙可能存在之低劑量甲基安非他命或煙毒，應不致
    在尿液中檢驗出煙毒或甲基安非他命反應」，為法務部調查
    局陸（一）00000000號、發技一字第060號函所揭示。
    次按「甲基安非他命經口服投與後約百分之70於24小時內自
    尿液中排出，約百分之90於96小時內自尿液中排出，．．
    ．甲基安非他命之檢出與其投與方式、投與量、個人體質、
    採尿時間及檢測儀器之精密度等諸多關係有關，因此僅憑尿
    液中呈安非他命陽性反應，並無法確實推算吸食時間距採集
    時間之長短，惟依上述資料推斷，最長不可能超過4日」，
    亦有行政院衛生署藥物食品檢驗局81年2月8日（八一）藥檢
    壹字第00156號函可參，足認抗告人確有於前開採驗尿液時
    起回溯前96小時內之某時，在台灣地區不詳處所施用第二級
    毒品安非他命。抗告人所辯未施用第二級毒品安非他命云云
    ，無非空言，不足採信。至抗告人另指扣案之安非他命及吸
    食器為陳慶國所有，與抗告人無關，惟前開昭信科技顧問股
    份有限公司濫用藥物陽性檢體檢驗報告書既載明抗告人尿液
    中確呈安非他命陽性反應，雖扣案之安非他命及吸食器為陳
    慶國所有，但仍無礙於抗告人施用安非他命犯行之認定，是
    以抗告人執此爭辯，亦屬無據。綜上所述，抗告人遽以提起
    本件抗告，為無理由，應予駁回。
據上論斷，應依刑事訴訟法第412條，裁定如主文。
中　　華　　民　　國　　94　　年　　5 　　月　　4 　　日
                  刑事第十庭  審判長法  官 陳正雄
                                    法  官 許錦印
                                    法  官 黃金富
以上正本證明與原本無異。
不得再抗告。
                                    書記官 高柑柏
中　　華　　民　　國　　94　　年　　5 　　月　　4 　　日
